【裁判字號】    89,易,2484
【裁判日期】    890227
【裁判案由】    毒品危害防制條例
【裁判全文】
臺灣臺北地方法院刑事判決                        八十九年度易字第二四八四號
    公  訴  人  臺灣臺北地方法院檢察署檢察官
    被      告  甲○○
右列被告因毒品危害防制條例案件，經檢察官提起公訴（八十八年度偵字第二０七六
一號），本院判決如左：
    主      文
甲○○持有第一級毒品，處拘役伍拾日，如易科罰金以佰元折算壹日。
扣案之第一級毒品海洛因壹小包（淨重零點壹公克）沒收銷燬。
    事      實
一、甲○○明知海洛因係屬毒品，不得非法持有，仍於不詳時、地取得第一級毒品海
    洛因並持有之，置放於台北市○○○路○段四十八巷九號一樓租住處。嗣於民國
    八十二年二月五日六時許，在上址為警查獲，扣得海洛因一包（淨重○、一公克
    ）。
二、案經台北市政府警察局萬華分局報告及台灣台北地方法院檢察署檢察官自動檢舉
    偵查起訴。
    理      由
一、本件訊據被告甲○○固坦承向江衍溍租用上址等情不諱，惟矢口否認有持有毒品
    海洛因之犯行，其於偵查中辯稱：八十二年間伊在監執行，上址係江衍溍住處，
    當天伊係在東園街被查獲云云。其於審判中則辯稱：因事隔已久，所以在偵查中
    講錯，那個地方進出的人很多，我平常在那裏上班，若太晚才會睡在那裏，那包
    海洛因確實不是我的云云。然查：右開事實，業據證人江衍溍、蘇偉隆證述在卷
    （參公訴人八十二年偵字第三八七四號案卷），又扣案物經鑑定結果確屬海洛因
    ，有台北市政府警察局刑事警察大隊驗通知書在卷可稽。且查被告於八十二年十
    月四日起因刑事執行案件遭通緝，迄八十三年二月二十四日始緝獲送監執行，其
    於八十二年二月五日並未在監執行等情，此有公訴人執行案件資料在卷可憑，其
    於當日尚且在該租住處，因另案吸用安非他命遭查獲（參卷附公訴人八十二年偵
    字第三八七三號卷），足見其所辯係飾卸之詞，不足採信，其罪行明確堪以認定
    。
二、核被告所為，係犯行為當時之肅清煙毒條例第十條第一項之持有毒品罪。嗣毒品
    危害防制條例於八十七年五月二十日經總統令公布同年月二十二日生效，按海洛
    因為毒品危害防制條例第二條第二項第一款所列之第一級毒品，被告之上開犯行
    因行為後法律有變更，而亦犯該條例第十一條第一項之罪，比較新舊法條，以新
    法法定刑較低而有利於被告，依刑法第二條第一項前段，應適用新法即毒品危害
    防制條例第十一條第一項論處。爰審酌被告持有之毒品量甚微，且其犯後迄今數
    年未再犯吸用毒品或持有毒品之罪，可見被告陳稱其已改過自新現有正常工作（
    提出勞工保險卡及起重機操作人員訓練合格證書為證）及家庭要撫養等語為真，
    並參酌被告其餘犯罪之動機、目的、手段、品行、智識程度、所生危害及犯罪後
    之態度等一切情狀，量處如主文所示之刑，並諭知易科罰金之折算標準，以資懲
    儆。
三、扣案之海洛因一小包（淨重０．一公克）依法宣告沒收銷燬。
據上論斷，應依刑事訴訟法第二百九十九條第一項前段，毒品危害防制條例第十一條
第一項、第十八條第一項、刑法第二條第一項前段、第十一條前段、第四十一條，罰
金罰鍰提高標準條例第二條，判決如主文。
本案經檢察官陳進德到庭執行職務
中      華      民      國      八十九      年     二     月   二十七   日
                                      臺灣臺北地方法院刑事第五庭
                                          法  官  劉  亭  柏
右正本證明與原本無異
如不服本判決應於送達後十日內向本院提出上訴狀
                                          書記官  羅  欣  宜
中      華      民      國      九十        年     三     月     五    日
附錄本案論罪科刑法條全文
毒品危害防制條例第十一條：
持有第一級毒品者，處三年以下有期徒刑、拘役或新臺幣五萬元以下罰金。
持有第二級毒品者，處二年以下有期徒刑、拘役或新臺幣三萬元以下罰金。
持有專供製造或施用毒品之器具者，處一年以下有期徒刑、拘役或新臺幣一萬元以
  下罰金。


司法院資訊處製作；財團法人民間司法改革基金會備份。
